【裁判字號】    97,易,928
【裁判日期】    970325
【裁判案由】    加重竊盜
【裁判全文】
臺灣臺中地方法院刑事判決               97年度易字第928號
公  訴  人  臺灣臺中地方法院檢察署檢察官
被      告  乙○○
上列被告因加重竊盜案件，經檢察官提起公訴（97年度偵字第49
1 號），本院改依簡式審判程序審理，判決如下：
    主    文
乙○○於夜間侵入住宅竊盜，累犯，處有期徒刑柒月。
    犯罪事實
一、乙○○曾於民國91年間，因竊盜案件，經臺灣南投地方法院
    以91年度易字第760號判處有期徒刑8月確定，甫於92年11月
    9日執行完畢，仍不知悔改。於96年12月7日下午，因乙○○
    交付新臺幣1,000 元予甲○○委託代為購買安非他命（起訴
    書誤載為買酒，應予更正），甲○○乃將1,000 元拿到丙○○位於臺中市○區○○路217 巷11號住處，交付予丙○○之
    女友（姓名年籍不詳），詎丙○○之女友拿到錢後不知去向
    。同日晚間8 時許，甲○○陪同乙○○前往上址欲找丙○○
    理論，因丙○○外出，甲○○即先行離去。嗣於同日晚間 9
    時許，乙○○因久候丙○○未歸，且見丙○○住處大門未上
    鎖，竟意圖為自己不法之所有，侵入上址住宅內，徒手竊取
    CD音響一台，得手後欲離去之際，丙○○恰自外返家，並於
    住處前遇見乙○○，兩人發生爭執後，丙○○將上揭CD音響
    取回，詎料乙○○竟報警處理因而查獲上情。
二、案經臺中市警察局第三分局報告臺灣臺中地方法院檢察署檢
    察官偵查起訴。
    理    由
壹、程序部分：
一、按簡式審判程序之證據調查，不受刑事訴訟法第159條第1項
    規定之限制，刑事訴訟法第273條之2定有明文。此乃因簡式
    審判程序，貴在審判程序之簡省便捷，故調查證據之程序宜
    由審判長便宜行事，以適當之方法行之即可；又因被告對於
    犯罪事實並不爭執，可認定被告亦無行使反對詰問權之意，
    因此有關傳聞證據之證據能力限制規定無庸予以適用。
二、本件證人甲○○、丙○○於警詢及偵查中所為之陳述，雖為
    審判外之言詞陳述，其性質為傳聞證據；惟本件訴訟係適用
    簡式審判程序，有審判筆錄在卷可稽，是其等於警詢及偵查
    中所為之證言，自均得作為認定事實之證據。
貳、實體部分：
一、訊據被告乙○○對於前開犯罪事實均坦承不諱，核與證人丙○○、甲○○證述之情節大致相符。並有扣案物品相片1張
    在卷足資佐證，被告自白犯罪，顯與事實相符，本件事證明
    確，其竊盜犯行洵堪認定。
二、核被告乙○○所為，係犯刑法第321 條第1項第1款之夜間侵
    入住宅竊盜罪。被告乙○○有事實欄所載之前科，甫於92年
    11月9 日受有期徒刑之執行完畢，有臺灣高等法院被告前案
    紀錄表1份在卷足憑，其於5年內故意再犯本件有期徒刑以上
    之罪，為累犯，應依刑法第47條第1項之規定，加重其刑。
    爰審酌被告犯罪之手段尚稱平和、竊得財物之價值非高、及
    其犯後坦承犯行，態度良好等一切情狀，量處如主文所示之
    刑，以資儆懲。
據上論斷，應依刑事訴訟法第273 條之1第1項、第299條第1項前
段，刑法第321 條第1項第1款、第47條第1項，刑法施行法第1條
之1第1項、第2項前段，判決如主文。
中    華    民    國    97    年    3     月    25    日
                  刑事第六庭  法  官  高英賓
上正本證明與原本無異。
如不服本判決，應於收送達後10日內向本院提出上訴書狀（應敘
述具體理由並附繕本）。
上訴書狀如未敘述理由，應於上訴期間屆滿後20日內補提理由書
於本院。
                              書記官  司立文
中    華    民    國    97    年    3     月    25    日
附錄論罪科刑法條：
中華民國刑法第321條
犯竊盜罪而有左列情形之一者，處6月以上、5年以下有期徒刑：
一  於夜間侵入住宅或有人居住之建築物、船艦或隱匿其內而犯
    之者。
二  毀越門扇、牆垣或其他安全設備而犯之者。
三  攜帶兇器而犯之者。
四  結夥三人以上而犯之者。
五  乘火災、水災或其他災害之際而犯之者。
六  在車站或埠頭而犯之者。
前項之未遂犯罰之。


司法院資訊處製作；財團法人民間司法改革基金會備份。
